臺灣高雄地方法院民事判決
111年度雄簡字第1854號
原      告  元大商業銀行股份有限公司


法定代理人  翁健    
訴訟代理人  吳天澤  
被      告  財政部國有財產署南區分署即林木成之遺產管理人

法定代理人  黃莉莉  
訴訟代理人  蔡奇宏  
複  代理人  王文文  
訴訟代理人  黃耀光  
上列當事人間請求給付簽帳卡消費款事件，本院於民國111年10
月31日言詞辯論終結，判決如下：
　　主      文
一、被告應於管理被繼承人林木成之遺產範圍內給付原告新臺幣
    壹拾玖萬貳仟壹佰玖拾肆元及如附表一所示之利息。
二、訴訟費用由被告管理被繼承人林木成之遺產範圍內負擔。
三、本判決得假執行。 　　
　　事實及理由
壹、程序事項：
　　按簡易訴訟之訴狀送達後，原告不得將原訴變更或追加他訴
    ，但擴張或減縮應受判決事項之聲明者，不在此限，民事訴
    訟法第436條第2項、第255條第1項但書第3款分別定有明文
    。原告起訴原請求：「被告應於管理被繼承人林木成之遺產
    範圍內給付原告新臺幣（下同）198,567元及如附表二所示
    之利息。」（見本院卷第7頁），嗣變更請求為：「被告應
    於管理被繼承人林木成之遺產範圍內給付原告192,194元及
    如附表一所示之利息。」（見本院卷第83頁）。核係減縮
　　應受判決事項之聲明，合於規定，應予准許。
貳、實體事項：
一、原告主張：被繼承人林木成於民國92年8月14日向原告申辦
    信用卡（卡號：0000-0000-0000-0000）使用，惟積欠信用
    卡款192,194元未清償（下稱系爭借貸）。林木成已於94年5
    月11日死亡，經臺灣臺南地方法院（下稱臺南地院）選任被
    告為其遺產管理人，故依系爭借貸提起本件訴訟，請求被告
    於管理林木成遺產範圍內為清償，並聲明：如變更後之聲明
    。
二、被告則以：原告原起訴請求之部分利息已罹於時效，就原告
    減縮聲明後，不再主張時效抗辯等語置辯。並聲明：原告之
    訴駁回。
三、按稱消費借貸者，謂當事人一方移轉金錢或其他代替物之所
    有權於他方，而約定他方以種類、品質、數量相同之物返還
    之契約；借用人應於約定期限內，返還與借用物種類、品質
    、數量相同之物，民法第474條第1項及第478條前段分別定
    有明文。原告主張之事實，業據提出與其所述相符之信用卡
    申請書、信用卡約定條款、交易明細為證（見本院卷第9頁
    、第13頁至第25頁），依上開證據調查結果，當認林木成確
    有欠繳信用卡款192,194元。又林木成於94年5月11日死亡，
    其繼承人均已拋棄繼承，亦有臺南地院家事法院函、林木成
    除戶謄本及繼承系統表為證（見本院卷第27頁至第31頁），
    而被告經選任為林木成遺產管理人乙節，亦有臺南地院94年
    度財管字第70號裁定在卷可參（見本院卷第85頁至第86頁）
    ，原告自得請求被告於管理林木成之遺產範圍內給付原告19
    2,194元及如附表一所示之利息。
四、綜上所述，被告既因擔任遺產管理人而具清償被繼承人林木
    成債務之責，則原告依系爭借貸請求被告於管理被繼承人林
    木成之賸餘遺產範圍內給付原告給付原告192,194元及如附
    表一所示之利息，為有理由，應予准許。
五、本件事證已臻明確，兩造其餘攻擊防禦方法及所提證據，經
    核與判決結果不生影響，不逐一論述，併此敘明。
六、本件係就民事訴訟法第427 條第1 項，適用簡易程序所為被
    告敗訴之判決，故依同法第389 條第1項第3款規定，依職權
    宣告假執行。
七、訴訟費用負擔之依據：民事訴訟法第78條。
中　　華　　民　　國　　111 　年　　11　　月　　18　　日
                  高雄簡易庭　法　　　官  葉晨暘
以上正本係照原本作成。　　　　　　　　　
如對本判決上訴，須於判決送達後20日內向本院提出上訴狀。如
委任律師提起上訴者，應一併繳納上訴審裁判費。 
中　　華　　民　　國　　111 　年　　11　　月　　18　　日
                              書  記  官  吳良美
　　　　　　　　　
【附表一】
本金 （新臺幣） 計息起算日 （民國） 計息迄日 （民國） 週年利率（％） 192,194元 106年6月12日 清償日 15 
【附表二】
本金（新臺幣） 計息起算日（民國） 計息迄日（民國） 週年利率（％） 192,194元 94年5月1日 104年8月31日 19.71  104年9月1日 清償日 15